臺灣彰化地方法院刑事判決　　　　　　　　　　　　　九十三年度易緝字第五七號
　　公　訴　人　臺灣彰化地方法院檢察署檢察官
　　被　　　告　丙○○
右列被告因恐嚇取財等案件，經檢察官提起公訴（九十一年度偵字第六０九五號），
本院判決如左：
    主  文
丙○○共同連續意圖為自己不法之所有，以恐嚇使人將本人之物交付，累犯，處有期
徒刑壹年陸月；扣案之序號000000000000000號摩托羅拉行動電話手
機壹支，沒收。
    事  實
一、丙○○前曾因違反肅清煙毒條例、槍砲彈藥刀械管制條例等案件，經法院先後判
    處有期徒刑三年四月、一年（其後經定應執行有期徒刑四年確定）、二年六月確
    定，二者接續執行，於民國八十九年七月十七日因假釋期滿未經撤銷而視為執行
    完畢。詎丙○○仍不知悔改，復與陳景傑、王俊稂（後二者業經本院以九十二年
    度易字第七七二號案件審結在案）、綽號「肉包」及其他年籍不詳之多名成年人
    ，共同基於結夥竊盜及恐嚇取財之犯意聯絡，於九十一年三月至五月間，在彰化
    縣花壇鄉八卦山區，先由丙○○及綽號「肉包」之人負責以鳥網攔截竊取不特定
    人之賽鴿後，交由陳景傑、王俊稂依賽鴿腳環上之電話號碼，分別使用序號00
    0000000000000號、000000000000000號之行動電
    話手機，插入電話號碼0000000000號之ＳＩＭ卡利用電話號碼000
    0000000號，向乙○、甲○○等人及其他鴿主恫稱：賽鴿均在其手中，如
    要取回，即須匯款至指定之帳戶等情，並要求鴿主依指示每隻賽鴿匯款新臺幣（
    下同）一千五百元至二千元不等之贖金至其指定之臺灣中小企業銀行東港分行、
    帳戶「蔡坤霖」、帳號00000000000號之人頭帳戶，再由陳景傑、王
    俊稂二人前往提款，所得款項則由犯罪成員朋分花用。其中乙○、甲○○二人部
    分，因與歹徒就遭竊賽鴿之贖金價格未能談妥，並未依指示匯款而恐嚇取財未遂
    。嗣經警循線追查，並持搜索票扣得上開王俊稂所有、供共同恐嚇取財用之序號
    000000000000000號行動電話一支，及業經陳景傑轉售予李志元
    之序號000000000000000號行動電話一支。
二、案經被害人乙○、甲○○分別訴由彰化縣警察局彰化分局報請臺灣彰化地方法院
    檢察署檢察官偵查起訴。
    理  由
一、訊據被告丙○○矢口否認有何上開竊盜及恐嚇取財犯行，辯稱：伊並未參與云云
    。惟查：右揭被告丙○○之犯罪事實，業據其於警訊時坦承確於九十一年三月十
    日至九十一年四月中旬間，在彰化縣花壇鄉八卦山區，架設鴿網竊取鴿子，前後
    共竊得約六、七十隻鴿子，竊得之鴿子係交給王俊稂（綽號阿火）、陳景傑（綽
    號阿傑）處理，共約獲利四、五萬元等情不諱，核與被害人乙○、甲○○等人於
    警訊時及檢察官偵查中證述被害之情節相符，並有被告王俊稂、陳景傑分別使用
    序號000000000000000號、000000000000000號
    之行動電話手機，插入電話號碼0000000000號之ＳＩＭ卡與被害人甲
    ○○所使用之電話號碼0000000000號通話之通聯紀錄一份，以及臺灣
    中小企業銀行東港分行九十一年八月二十八日及九十三年一月十六日函及所附帳
    戶「蔡坤霖」、帳號00000000000號之出入明細資料各一件附卷可憑
    ，復有手機序號為00000000000000號、00000000000
    0000號之行動電話手機各一支扣案可資佐證，參諸被告丙○○對於犯罪成員
    間欲以「擄鴿勒贖」之方式恐嚇取財，事前具有共識，顯然已存有犯意之聯絡，
    縱其僅分擔架網竊取賽鴿之行為，而未實際參與其後之聯繫恐嚇鴿主匯款及取款
    事宜，而推由其他部分犯罪成員分擔實施該恐嚇取財行為，被告丙○○就恐嚇取
    財部分亦仍成立刑法上之共同正犯等情，其二人前揭所辯，均屬無據，尚無可採
    ，渠等前開犯行，均堪認定。
二、核被告丙○○所為，係犯刑法第三百二十一條第一項第四款加重竊盜、第三百四
    十六條第一項恐嚇取財罪及第三百四十六條第三項、第一項恐嚇取財未遂罪。被
    告丙○○與王俊稂、陳景傑、綽號「肉包」及其他年籍不詳之人就上開竊盜及恐
    嚇取財犯行，有犯意聯絡及行為分擔，應論以共同正犯。被告業已著手實施向被
    害人乙○、甲○○二人恐嚇取財之恫嚇行為，惟因就遭竊賽鴿之贖金價格未能談
    妥，被害人乙○、甲○○二人並未依指示匯款，為未遂犯。被告多次竊盜及恐嚇
    取財既遂、未遂犯行，各自時間緊接，方法相同，觸犯構成要件相同或基本構成
    要件相同之罪名，顯係各基於概括犯意反覆為之，應分依連續犯之規定，分別論
    以加重竊盜、恐嚇取財既遂一罪，並依法加重其刑。又被告上開加重竊盜與恐嚇
    取財犯行間，有方法結果之牽連關係，應依刑法第五十五條之規定，從一重之恐
    嚇取財罪處斷。另被告前曾因違反肅清煙毒條例、槍砲彈藥刀械管制條例等案件
    ，經法院先後判處有期徒刑三年四月、一年（其後經定應執行有期徒刑四年確定
    ）、二年六月確定，二者接續執行，於八十九年七月十七日因假釋期滿未經撤銷
    而視為執行完畢，此有臺灣彰化地方法院檢察署刑案資料查註紀錄表、臺灣高等
    法院被告全國前案紀錄表在卷可稽，其於五年內再犯有期徒刑以上之前揭罪行，
    應依刑法第四十七條之規定論以累犯，並遞加重其刑。爰審酌被告之品行、智識
    程度，犯罪之動機、目的、手段、犯罪所得及所生之損害及渠等犯後態度等一切
    情狀，量處如主文所示之刑，以示懲儆。扣案之序號000000000000
    000號摩托羅拉行動電話手機一支，係共犯王俊稂所有、供本件共同恐嚇取財
    犯罪所用，爰併依刑法第三十八條第一項第二款之規定予以沒收；至於序號00
    0000000000000號行動電話一支，雖亦係供本件恐嚇取財犯罪所用
    ，惟因該手機業經共犯陳景傑轉售予李志元，已非屬共犯陳景傑所有，依法尚不
    得宣告沒收，附此敘明。
據上論斷，應依刑事訴訟法第二百九十九條第一項前段，刑法第二十八條、第五十六
條、第三百四十六條第一項、第三百二十一條第一項第四款、第五十五條、第三十八
條第一項第二款，罰金罰鍰提高標準條例第一條前段，判決如主文。
本案經檢察官郭緯中到庭執行職務。
中      華      民      國    九十三    年     十二     月      七      日
                                臺灣彰化地方法院刑事第三庭
                                    審判長法官  李  進  清
                                    法      官  紀  佳  良
                                    法      官  高  文  崇
右正本證明與原本無異。
如不服本判決，應於判決送達後十日內向本院提出上訴狀( 須附繕本 )。
告訴人或被害人對於判決如有不服具備理由請求檢察官上訴者，其上訴期間之計算係
以檢察官收受判決正本之日期為準。
                                    法院書記官  張  木  松
中      華      民      國    九十三    年     十二     月      十      日
附錄論罪科刑法條：
刑法第三百二十一條第一項第四款
犯竊盜罪而有左列情形之一者，處六月以上五年以下有期徒刑：
一、於夜間侵入住宅或有人居住之建築物、船艦或隱匿其內而犯之者。
二、毀越門扇、牆垣或其他安全設備而犯之者。
三、攜帶兇器而犯之者。
四、結夥三人以上而犯之者。
五、乘火災、水災或其他災害之際而犯之者。
六、在車站或埠頭而犯之者。
前項之未遂犯罰之。
刑法第三百四十六條第一項
意圖為自己或第三人不法之所有，以恐嚇使人將本人或第三人之物交付者，處六月以
上五年以下有期徒刑，得併科一千元以下罰金。
以前項方法得財產上不法之利益或使第三人得之者，亦同
前二項之未遂犯，罰之。
